臺灣高雄地方法院刑事判決　　　　　　　　　　　　　九十三年度重訴字第二九號
　　公　訴　人　臺灣高雄地方法院檢察署檢察官
　　右　 一　人
　　指定辯護人　本院公設辯護人　丁○○
　　被　　　告　甲○○○ ○○.
　　右　一　人
　　指定辯護人　本院公設辯護人　戊○○
右列被告等因違反槍砲彈藥刀械管制條例等案件，經檢察官提起公訴（九十二年度偵
字第二五八六四號），本院判決如左：
    主  文
乙○○○○○○○ BIN RIDE 共同未經許可，運輸手槍，處無期徒刑，併科罰金新臺幣壹仟萬
元，罰金如易服勞役，以罰金總額與陸個月之日數比例折算，褫奪公權終身，並於刑
之執行完畢或赦免後，驅逐出境。扣案如附表所示之手槍陸枝（含彈匣拾貳個）、子
彈壹佰陸拾玖顆及背包壹個，均沒收。
甲○○○ ○○○共同未經許可，運輸手槍，處有期徒刑拾參年，併科罰金新臺幣壹仟萬元，
罰金如易服勞役，以罰金總額與陸個月之日數比例折算，並於刑之執行完畢或赦免後
，驅逐出境。如附表所示之手槍陸枝（含彈匣拾貳個）、子彈壹佰陸拾玖顆及背包壹
個，均沒收。
    事  實
一、緣己○○（由檢察官另行偵辦中）於民國九十二年九月間搭機前往菲律賓馬尼拉
    市，而在菲律賓馬尼拉市經一綽號「阿南」之成年男子（真實、年籍姓名不詳，
    為菲律賓華僑）告知制式槍彈在菲律賓之價格便宜，並可藉國際航班貨輪船員管
    道走私進口槍彈入境臺灣交貨，而向己○○兜售制式槍彈，己○○乃與該綽號「
    阿南」之男子達成交易六把手槍（每把手槍均附二個填滿子彈之彈匣，總交易金
    額為新台幣（下同）五十萬元）之合意後，隨即返國。而「阿南」因知悉
    乙○○○○○○○ BIN RIDE、甲○○○ ○○○（均係印尼國籍）於固定往返臺灣、菲律賓之印
    尼籍貨櫃輪ACX SWAN號上擔任船員，竟與乙○○○○○○○ BIN RIDE、甲○○○ ○○○謀議，
    欲藉該ACX SWAN號貨櫃輪往返菲律賓及我國港口之便，由乙○○○○○○○ BIN RIDE與
    甲○○○ ○○○負責運輸槍彈來台交付予己○○，乃「阿南」、乙○○○○○○○ BIN RIDE、
    甲○○○ ○○○與知情之己○○，遂基於運輸經我國行政院公告禁止進口具有殺傷力之
    制式槍、彈入境之犯意聯絡，先由「阿南」於同年十二月七日通知己○○於
    乙○○○○○○○ BIN RIDE與甲○○○ ○○○所服務之ACX SWAN號貨櫃輪抵台時，互相見面認
    識，並確定交付槍、彈之時、地，己○○遂於九十二年十二月九日，與乙○○○○○○○
    BIN RIDE聯繫後（乙○○○○○○○ BIN RIDE與己○○聯絡時，自稱為PETER ），約定
    雙方於當日晚間在高雄市○○路、民生路口之「高雄牛乳大王」店面前見面，
    乙○○○○○○○ BIN RIDE依約先行抵達，並與己○○商議交付槍、彈之方式及地點後
    離去，甲○○○ ○○○再於半小時後到場，與己○○見面確定彼此之相貌。嗣「阿南」
    又通知己○○，乙○○○○○○○ BIN RIDE與甲○○○○○○所服務之ACX SWAN號貨櫃輪已抵達
    基隆港，己○○乃再於同月十八日前往基隆市長榮桂冠酒店旁之巷口，與
    乙○○○○○○○ BIN RIDE與甲○○○○○○會面，再次確認乙○○○○○○○ BIN RIDE與甲○○○ ○○○二
    人之相貌，以利交貨。嗣ACX SWAN號貨櫃輪離台抵達菲律賓馬尼拉市，「阿南」
    即於菲律賓將以色列IMI廠製941FBL型口徑9mm（9X19mm）制式半自動手槍四支（
    各含彈匣二個）、德國WALTHER廠P99型口徑9mm（9X19mm）制式半自動手槍二支
    （各含彈匣二個），及具有殺傷力之制式子彈一百九十顆（含一般制式子彈9mm
    〈9X19mm〉八十顆及達姆彈口徑9mm〈9X19mm〉一百十顆），交予乙○○○○○○○ BIN
    RID收藏於ACX SWAN號貨櫃輪船艙中，該ACX SWAN號於同月二十二日自菲律賓馬
    尼拉市出港，同月二十四日上午入境臺灣地區而停靠於高雄港，待船舶停靠妥當
    ，乙○○○○○○○ BIN RIDE即以0000000000號行動電話與己○○聯繫，並
    於當日下午五時許，在ACX SWAN號貨櫃輪上甲○○○ ○○○之房內將上開手槍、子彈交
    予甲○○○ ○○○，由甲○○○ ○○○將上開手槍、子彈藏放於背包內，通過高雄港查驗站，
    而於同日十八時三十許，甲○○○ ○○○至與己○○約定之高雄市新興區○○○路與民
    生二路口欲將上開手槍、子彈交予己○○，而於己○○依約至上開地點準備收取
    槍彈時，即為臺灣高雄地方法院檢察署檢察官指揮之法務部調查局南部地區機動
    工作組人員當場查獲，並扣得上開制式手槍六枝（含彈匣十二個）、子彈一百九
    十顆（含一般制式子彈八十發及達姆彈一百十發，其中二十一顆已試射耗用），
    及己○○所持用之0000000000號、0000000000號行動電話
    各一支，被告甲○○○ ○○○所持用之0000000000號行動電話一支，並另於
    貨櫃輪ACX SWAN號上被告乙○○○○○○○ BIN RIDE房間內扣得門號00000000
    00號行動電話一支，及行動電話ＳＩＭ卡二張等物。
二、案經臺灣高雄地方法院檢察署檢察官指揮法務部調查局南部地區機動工作組報告
    暨台南縣警察局移送臺灣高雄地方法院檢察署檢察官偵查起訴。
    理  由
一、訊據被告乙○○○○○○○ BIN RIDE、甲○○○ ○○○均矢口否認上開違反槍砲彈藥刀械管制
    條例及懲治走私條例犯行，被告乙○○○○○○○ BIN RIDE辯稱：伊未囑託甲○○○ ○○○運
    輸扣案槍、彈入境臺灣，和己○○見面、通話之自稱「PETER」之人亦非伊等語
    。被告甲○○○ ○○○則辯稱：伊是到高雄港後，在乙○○○○○○○ BIN RIDE允以美金三百
    元之代價下，方同意為乙○○○○○○○ BIN RIDE攜帶扣案槍彈交付予己○○等語。惟
    查：
  (一)右揭被告乙○○○○○○○ BIN RIDE、甲○○○ ○○○依「阿南」指示，自菲律賓交付扣案槍
    、彈經過之犯罪事實，業據證人己○○於警詢、偵查至本院審理中證述明確，且
    被告甲○○○ ○○○亦供承伊曾與乙○○○○○○○ BIN RIDE在高雄、基隆與己○○見面，並
    於九十二年十二月二十四日下午，經乙○○○○○○○ BIN RIDE交付扣案之槍、彈，由
    伊於當日十八時許攜至高雄市新興區○○○路與民生二路口，欲交付予己○○等
    情不諱，並有被告二人護照影本、高雄關稅局扣押物品、運輸工具收據及搜索筆
    錄、九十二年十二月三日晚間十一時二十分被告與乙○○○○○○○ BIN RIDE在高雄見
    面之翻拍照片、扣案之手槍、彈匣、子彈照片，及被告所運輸之上開手槍六枝、
    彈匣十二個、制式子彈一百九十顆（其中二十一顆已試射耗用）扣案可資佐證。
    又上開扣案手槍、子彈，經送請內政部警政署刑事警察局鑑定結果認為：送鑑以
    色列製傑立寇手槍四枝（各含彈匣二個，槍號及槍枝管制編號分別為：槍號「0
    0000000」《槍枝管制編號0000000000》、槍號「00000
    000」《槍枝管制編號0000000000》、槍號「000000000
    」《槍枝管制編號0000000000》、槍號「00000000」《槍枝
    管制編號0000000000》），實均係以色列IMI廠製941FBL型口徑9mm
    （9×19mm）制式半自動手槍，槍管內具六條右旋來復線，機械性能良好，認具
    殺傷力；送鑑德製華爾瑟P99手槍二枝（各含彈匣二個，槍號及槍枝管制編號分
    別為：槍號「八六一六九一」《槍枝管制編號000000000》、槍號「八
    六一六九四」《槍枝管制編號0000000000》），均係德國WALTHER廠
    製P99型口徑9mm（9×19mm）制式半自動手槍，槍管內具六條右旋來復線，機械
    性能良好，認具殺傷力；送鑑一般制式子彈八十顆，均係制式口徑9mm（9×19mm
    ）子彈（經試射二十一發），認均具殺傷力；送鑑達姆彈一百十顆，均係口徑
    9mm（9×19mm）制式子彈等情，有內政部警政署刑事警察局九十三年二月六日刑
    鑑字第九二二四五六三七號槍彈鑑定書及所附槍彈照片在卷可憑（附於九十
    二偵字第二五八六四號卷七六至九○頁），足認被告二人所運輸之上開手槍、子
    彈均具有殺傷力無訛。
  (二)被告乙○○○○○○○ BIN RIDE雖以前詞置辯，然證人己○○依「阿南」之通知，先後
    二次在高雄、基隆與被告乙○○○○○○○ BIN RIDE、甲○○○ ○○○見面，並與自稱為「
    PETER」之被告乙○○○○○○○ BIN RIDE談妥交付槍彈之時地，而被告乙○○○○○○○ BIN
    RIDE於九十二年十二月二十四日經電話聯絡後，即由甲○○○ ○○○攜帶扣案槍彈至約
    定地點，交付予己○○等情，業據證人己○○結證在卷，核與被告甲○○○ ○○○自白
    情節若合符節，復有被告乙○○○○○○○ BIN RIDE與證人己○○於九十二年十二月九
    日見面之翻拍照片在卷可證；參以被告乙○○○○○○○ BIN RIDE於偵查中亦自承有於
    九十二年十二月九日與槍枝買主己○○見面，並談論有關交槍之事（見九十二年
    十二月二十五日偵訊筆錄）乙節，若謂被告乙○○○○○○○ BIN RIDE與證人己○○素
    不相識，且被告乙○○○○○○○ BIN RIDE未參與運輸扣案槍、彈入境臺灣之事，則其
    何需二次偕同甲○○○ ○○○與證人己○○見面，且將槍彈交由甲○○○ ○○○攜予證人己○○？再證人己○○於九十二年十二月二十四日係與使用門號000000000
    0號行動電話之乙○○○○○○○ BIN RIDE聯絡二次，確定交付槍、彈事宜之情，亦經
    證人己○○證述明確，而被告乙○○○○○○○ BIN RIDE為印尼人，口音特殊，且先前
    二次在高雄、基隆與證人己○○見面並約定交付槍、彈時地者均係被告乙○○○○○○○
    BIN RIDE，堪認證人己○○當無誤認之虞，是被告乙○○○○○○○ BIN RIDE空言否認
    曾與被告己○○見面，亦未於九十二年十二月二十四日與被告己○○以電話聯繫
    通話，伊未曾運輸扣案槍、彈入境臺灣地區等語，顯屬事後卸責之詞，不足採信
    。
  (三)至被告甲○○○ ○○○固辯稱：伊係因被告乙○○○○○○○ BIN RIDE於九十二年十二月二十
    四日下午五時許，允以美金三百元之代價，始同意代為轉交扣案槍彈予己○○，
    伊並不知乙○○○○○○○ BIN RIDE如何走私扣案槍彈，至伊先前雖在高雄、基隆與己○○見過面，但均未與己○○交談，亦不知悉乙○○○○○○○ BIN RIDE與己○○會面
    係在商談有關運輸槍彈之事等語。惟證人己○○於九十二年十二月九日，在高雄
    市「高雄牛乳大王」店附近與被告二人見面前，「阿南」早已告知會有二名印尼
    人前來交貨（指扣案槍彈），交貨前要先看一下對方長相，是被告乙○○○○○○○ BIN
    RIDE先與證人己○○見面，而被告乙○○○○○○○ BIN RIDE與證人己○○見面時，係
    自稱為「PETER」，待被告乙○○○○○○○ BIN RIDE與證人己○○約妥交付槍彈之時地
    離去後，約半小時，甲○○○ ○○○始到達該地。又證人己○○之所以可以確定與其會
    面之人係被告二人，係因除「阿南」先前曾告知證人己○○會有二名印尼人前來
    與其碰面外，又因當時現場幾乎沒有人，故當被告乙○○○○○○○ BIN RIDE搭乘計程
    車到場時，證人己○○即確定被告乙○○○○○○○ BIN RIDE，係其會面對象。加以被
    告乙○○○○○○○ BIN RIDE於會面時，又向證人己○○表示，稍後還會有一個人與其
    碰面，故於被告乙○○○○○○○ BIN RIDE離去後，證人己○○在原地繼續等待，而見
    搭乘與被告乙○○○○○○○ BIN RIDE先前所搭之相同一部計程車之被告甲○○○ ○○○到達
    該地，亦得確定甲○○○ ○○○即係「阿南」所指，將與其會面之另一人。再九十二年
    十二月十七日，係因「阿南」告知證人己○○，被告二人已再次到達臺灣，問證
    人己○○是否要再與被告二人見面，證人己○○乃與被告二人約定於基隆市長榮
    桂冠飯店旁之巷口見面，此次被告二人係同時到達等情，業據證人己○○證陳綦
    詳，並為被告甲○○○ ○○○所不否認（見九十三年六月六日本院審理筆錄），衡情，
    被告甲○○○ ○○○若非知悉與證人己○○會面目的，而參與運輸扣案槍彈入境臺灣交
    付證人己○○之事，「阿南」如何能事先確切告知己○○交付槍彈之人數，是被
    告甲○○○ ○○○前開辯解，與常情不符，亦難採信。
  (四)綜上所述，本件事證明確，被告二人犯行堪以認定。
二、按制式手槍、子彈係行政院所公告之甲類管制進出口物品，且係槍砲彈藥刀械管
    制條例所定非經主管機關許可，不得運輸之槍砲、子彈。是核被告私運制式手槍
    、子彈進口之行為，係違反槍砲彈藥刀械管制條例第七條第一項之未經許可運輸
    手槍罪（公訴人贅載運輸衝鋒槍罪）、同條例第十二條第一項之未經許可運輸子
    彈罪及懲治走私條例第二條第一項之私運管制物品進口罪。被告乙○○○○○○○ BIN
    RIDE、甲○○○ ○○○、證人己○○與該綽號「阿南」之成年男子間，就上開三罪，有
    犯意聯絡及行為分擔，均為共同正犯。被告以一運輸行為同時觸犯上開三罪名，
    為想像競合犯，依刑法第五十五條前段規定，應從一重之未經許可運輸手槍罪處
    斷。爰審酌台灣地區近來黑槍泛濫，不僅民眾深受其害，基層員警執法時，因而
    死傷嚴重，亦非鮮事，而被告二人明知非法運輸槍枝，乃屬萬國通罪，竟為謀一
    己之私利，無視於台灣地區廣大民眾之身家安全，私運數量龐大之制式手槍、子
    彈，進入台灣，該等槍彈若流入市面，對國內治安危害之深，實難計數；再被告
    乙○○○○○○○ BIN RIDE經查獲後仍一再飾詞圖卸，毫無悔意，犯後態度實屬惡劣，
    而被告甲○○○ ○○○雖僅坦承部分犯行，惟念其一再表示後悔，並對我國政府、人民
    表達愧疚之意，犯後態度尚稱良好等一切情狀，因認檢察官就被告乙○○○○○○○ BIN
    RIDE求處無期徒刑尚稱允當，就被告甲○○○ ○○○具體求處有期徒刑十年則屬過輕，
    故本院爰分別量處被告乙○○○○○○○ BIN RIDE、甲○○○ ○○○如主文所示之刑，並均併
    科罰金一千萬元，罰金部分，併諭知易服勞役之折算標準，另就被告乙○○○○○○○
    BIN RIDE宣告無期徒刑部分，依法宣告褫奪公權終身。又被告二人均為印尼國籍
    之外國人，有渠等護照影本在卷可證，均爰依刑法第九十五條規定，於上開刑之
    執行完畢或赦免後，予以驅逐出境。扣案如附表所示之手槍六枝（含彈匣十二個
    ）、子彈一百六十九顆，係槍砲彈藥刀械管制條例第四條第一項第一款、第二款
    及第二項所定之槍砲、彈藥，均為違禁物，均應依刑法第三十八條第一項第一款
    之規定予以沒收。扣案背包一個，係被告乙○○○○○○○ BIN RIDE交付予被告甲○○○○○○，用以裝置扣案槍彈交付證人己○○，業據被告甲○○○ ○○○供述甚詳，堪認屬
    被告乙○○○○○○○ BIN RIDE所有，供本件犯罪所用之物，自應依刑法第三十八條第
    一項第二款之規定宣告沒收。至扣案之0000000000號之行動電話，雖
    為共同正犯即證人己○○所有，然僅係供聯繫之用，與本件非法運輸槍彈之犯行
    ，尚無直接關聯；另自被告乙○○○○○○○ BIN RIDE房間內查扣之門號000000
    0000號行動電話一支，及行動電話ＳＩＭ卡二張，為被告乙○○○○○○○ BIN
    RIDE所有之物、扣案門號0000000000號行動電話一支，為被告甲○○○○○○所有、扣案門號0000000000號之行動電話，為證人己○○所有，
    然均無證據證明為供本件犯罪所用或預備之物，均不予宣告沒收。又鑑驗耗用之
    一般制式子彈二十一顆，既已滅失，亦無從諭知沒收，附此敘明。
據上論斷，應依刑事訴訟法第二百九十九條第一項前段，槍砲彈藥刀械管制條例第七
條第一項、第十二條第一項，懲治走私條例第二條第一項，刑法第十一條前段、第二
十八條、第五十五條、第四十二條第三項、第三十七條第一項、第九十五條、第三十
八條第一項第一款、第二款，罰金罰鍰提高標準條例第二條，現行法規所定貨幣單位
折算新台幣條例第二條，判決如主文。
本案經檢察官丙○○到庭執行職務。
中    華    民    國    九十三    年      六      月        三十        日
                                  臺灣高雄地方法院刑事第十一庭
                                      審判長法  官  徐  美  麗
                                            法  官  高  增  泓
                                            法  官  陳  億  芳
右正本證明與原本無異。
如不服本判決，應於判決送達後十日內，向本院提出上訴狀。
                                            書記官  李  梅  芬
中    華    民    國    九十三    年      七      月          一        日
 附表：
┌──┬─────────────────────────────────┐
│編號│                 物品                                             │
├──┼─────────────────────────────────┤
│ 一 │ 以色列IMI廠製九四一ＦＢＬ型口徑9mm（9×19mm）制式半自動手槍      │
│    │ 四支（各含彈匣二個，槍枝管制編號分別為：0000000000號、 │
│    │ 0000000000號、0000000000號、00000000 │
│    │ ○○號）                                                         │
├──┼─────────────────────────────────┤
│二  │ 德國ＷＡＬＴＨＥＲ廠製Ｐ九九型口徑9mm（9×19mm）制式半自動手槍   │
│    │ 二支（各含彈匣二個，槍枝管制編號分別為：000000000、一一 │
│    │ 00000000）                                               │
├──┼─────────────────────────────────┤
│ 三 │ 具殺傷力之制式子彈一百六十九顆（含一般制式子彈口徑9mm（9×19mm） │
│    │ 五十九顆，達姆彈口徑9mm（9×19mm）一百十顆）                     │
│    │                                                                  │
└──┴─────────────────────────────────┘
附錄犯罪法條：
槍砲彈藥刀械管制條例第七條
未經許可，製造、販賣或運輸火砲、肩射武器、機關槍、衝鋒槍、卡柄槍、自動步槍
、普通步槍、馬槍、手槍或各類砲彈、炸彈、爆裂物者，處死刑、無期徒刑或七年以
上有期徒刑；處徒刑者，併科新台幣三千萬元以下罰金。
槍砲彈藥刀械管制條例第十二條
未經許可，製造、販賣或運輸子彈者，處一年以上七年以下有期徒刑，併科新台幣五
百萬元以下罰金。
懲治走私條例第二條
私運管制物品進口、出口逾公告數額者，處七年以下有期徒刑，得併科新臺幣三百萬
元以下罰金。
